臺灣高等法院臺中分院刑事判決　　　　99年度上訴字第2547號
上　訴　人
即　被　告　李家興
選任辯護人　薛任智律師（法律扶助）
上列上訴人即被告因妨害性自主罪案件，不服臺灣臺中地方法院
99年度訴字第1761號，中華民國99年10月28日第一審判決（起訴
案號：臺灣臺中地方法院檢察署99年度偵字第11173號），提起
上訴，本院判決如下：
    主  文
上訴駁回。
    事  實
一、李家興前因詐欺案件，經臺灣臺中地方法院豐原簡易庭於民
    國98年7月3日以98年度豐簡字第483號判處有期徒刑4月確定
    ，於99年1月3日縮短刑期執行完畢；其為精神分裂病患者，
    屬於腦部多巴胺等神經傳導物質調節不良症，必須長期服用
    抗精神病藥物，穩定其精神病症狀，減少其社會功能日益退
    化及避免其社會意外事件之再度發生，於行為時精神障礙，
    致其辨識行為違法或依其辨識而行為之能力顯著減低，屬精
    神耗弱之人。其於99年5月1日或2日因受僱代號00000000號
    女子（82年9月間出生，真實姓名、年籍詳卷，下稱甲女）
    之父，而借宿在甲女之父位於臺中市○○街住處3樓（地址
    詳卷）。甲女於99年5月9日23時許，在上開住處2樓客廳看
    電視，見李家興自3樓下樓，詢問李家興「要幹嘛？」，李
    家興回以「沒有要幹嘛」後，甲女便走至沙發旁之櫃子前梳
    頭髮，李家興見甲女為未滿18歲之少女，竟基於強制性交犯
    意，在沙發與電視間，開始脫掉自己身上衣物，甲女見狀轉
    身背對李家興，李家興於褪去全身衣物後，走至甲女後方，
    先自後伸手撫摸甲女腰際，且不顧甲女欲離去現場以表達不
    欲與其為性交行為之意思，猶以雙手強抓甲女腰部兩側之強
    暴方法，欲強行將甲女抓住為強制性交行為，致甲女受有左
    、右側髂骨棘部位約1×1公分泛紅痕跡之傷害。幸經甲女掙
    脫，逃至位在同樓層之父母房內，李家興始未能得逞。嗣甲
    女之父見甲女逃進房內，旋走至客廳查看，見李家興一絲不
    掛，喝令李家興將衣服穿好並上樓睡覺，惟李家興仍不願回
    房睡覺，直說：要進去找小女孩等語，甲女之父則在房門口
    阻擋李家興，甲女之母代號0000-0000A號女士（真實姓名、
    年籍詳卷，下稱乙女）在房內撥打電話報警。經警據報到場
    當場逮捕李家興，始查悉上情。
二、案經甲女、乙女訴由臺中市警察局婦幼警察隊報告臺灣臺中
    地方法院檢察署偵查起訴。
    理  由
一、程序及證據能力方面：                      
  (一)依性侵害犯罪防治法第12條第2項之規定，司法機關所製作
    必須公示之文書，不得揭露被害人之姓名、出生年月日、住
    居所及其他足資識別被害人身分之資訊。本件判決書事實欄
    及理由欄關於被害人甲女及證人乙女之姓名僅記載代號（真
    實姓名、年籍資料詳偵查卷密封證物袋內之資料）。
  (二)按刑事訴訟法第159條之4規定，除前3條之情形外，下列文
    書亦得為證據：「一、除顯有不可信之情況外，公務員職務
    上製作之紀錄文書、證明文書。二、除顯有不可信之情況外
    ，從事業務之人於業務上或通常業務過程所須製作之紀錄文
    書、證明文書。三、除前2款之情形外，其他於可信之特別
    情況下所製作之文書」，此係因公務員職務上製作之紀錄文
    書或證明文書，係公務員依職權所為，與其責任、信譽攸關
    ，若有錯誤、虛偽，公務員可能因此擔負刑事及行政責任，
    且該等文書經常處於可能受公開檢查之狀態，其正確性及真
    實之保障極高；另從事業務之人在業務上或通常業務過程製
    作之上開文書，因係於通常業務上不間斷而規律之記載，一
    般均有會計等人員校對，記錄時亦無預見日後將作為證據之
    偽造動機，其虛偽之可能性較小，且如讓製作者以口頭方式
    在法庭上再重述過去之事實或數據，實際上有其困難，二者
    具有一定程度之不可代替性，是除非有顯不可信之情況外，
    上開公務文書或業務文書應均具有證據能力。是本案偵查卷
    附證物袋內檢附之臺中市警察局性侵害案件證人、關係人代
    號與真實姓名對照表，為承辦員警依法所製作，並無顯不可
    信情事，具有證據能力。
  (三)依性侵害犯罪防治法第10條第1項規定：「醫院、診所對於
    被害人，不得無故拒絕診療及開立驗傷診斷書。」、同條第
    3項規定：「第一項驗傷診斷書之格式，由中央衛生主管機
    關會商有關機關定之」。再依同法第11條之相關規定，係為
    防治性侵害犯罪及保護被害人權益，對於被害人驗傷及取證
    所為之特別規定，其依此項規定所製作之驗傷診斷書，應屬
    刑事訴訟法第159條第1項「法律有規定」之傳聞證據之例外
    （參照最高法院95年度臺上字第5026號判決意旨）。卷附證
    人甲女之中國醫藥大學附設醫院受理疑似性侵害事件驗傷診
    斷書（參偵查卷證物袋內所附之資料），屬刑事訴訟法第
    159條第1項「法律有規定」之傳聞例外，具有證據能力。
  (四)按法院或檢察官依刑事訴訟法第208條規定囑託醫院、學校
    或其他相當之機關、團體為鑑定時，祇須其以言詞或書面提
    出之鑑定報告，符合刑事訴訟法第206條第1項、第208 條所
    規定之形式要件，即具有證據能力，此即屬於刑事訴訟法第
    159條第1項所稱「法律有規定」之特別情形（最高法院96年
    度台上字第6842號判決意旨參照）。本件行政院國軍退除役
    官兵輔導委員會臺中榮民總醫院99年6月14日中榮醫企字第
    0990010090號精神鑑定報告書及行政院衛生署草屯療養院99
    年10月1日草寮精字第6460號性侵害加害者鑑定報告書，各
    係檢察官及法院囑託該院鑑定後製作之書面報告，符合刑事
    訴訟法第198條、第206條、第208條之規定，自均有證據能
    力。
  (五)傳聞法則乃對於被告以外之人於審判外之言詞或書面陳述而
    為之規範。本案卷附之現場蒐證照片4張，乃以科學、機械
    之方式，對於現場狀況所為忠實且正確之紀錄，扣案證物盒
    1盒及子袋2個等物性質上並非供述證據，自無刑事訴訟法第
    159條第1項規定傳聞法則之適用，與本案待證事實又具有自
    然之關聯性，且無證據證明係公務員違法取得之物，依法自
    得作為證據。
  (六)按刑事訴訟法第159條之1規定：被告以外之人於審判外向法
    官所為之陳述，得為證據。被告以外之人於偵查中向檢察官
    所為之陳述，除顯有不可信之情況者外，得為證據。本院審
    酌證人甲女、乙女於檢察官偵訊時係經檢察官告知具結之義
    務及偽證之處罰，並命證人朗讀結文後具結，衡情證人甲女
    、乙女自必小心謹慎以免觸犯偽證罪，且被告及辯護人於本
    院審理時亦未提出、主張任何可供證明證人甲女、乙女於檢
    察官偵訊時所為之陳述，究有如何之「顯有不可信之情況」
    以供本院得以即時調查，足認證人甲女、乙女於檢察官偵訊
    時經具結結證所為之證詞，自得為證據，而有證據能力。
  (七)按被告以外之人（包括證人、鑑定人、告訴人、被害人及共
    同被告等）於審判外之陳述，雖不符刑事訴訟法第159條之1
    至之4等之規定，而經當事人於審判程序同意作為證據，法
    院審酌該言詞陳述或書面陳述作成時之情況，認為適當者，
    亦得為證據；當事人、代理人或辯護人於法院調查證據時，
    知有刑事訴訟法第159條第1項不得為證據之情形，而未於言
    詞辯論終結前聲明異議者，視為有前項之同意，同法第159
    條之5定有明文。立法意旨在於傳聞證據未經當事人之反對
    詰問予以核實，原則上先予排除。惟若當事人已放棄反對詰
    問權，於審判程序中表明同意該等傳聞證據可作為證據；或
    於言詞辯論終結前未聲明異議，基於尊重當事人對傳聞證據
    之處分權，及證據資料愈豐富，愈有助於真實發見之理念，
    且強化言詞辯論主義，使訴訟程序得以順暢進行，上開傳聞
    證據亦均具有證據能力。本件證人甲女、乙女於警詢時之陳
    述，其性質雖屬證人於審判外之陳述，而為傳聞證據，且查
    無符合刑事訴訟法第159條之1至之4之情形，然其所為之上
    開警詢筆錄內容，業經本院審理時予以提示並告以要旨，並
    經檢察官、被告及辯護人表示意見。當事人已知上述警詢筆
    錄乃傳聞證據，且均未於言詞辯論終結前，對該警詢筆錄內
    容異議，依上開規定，已擬制同意其有證據能力，本院審酌
    上開筆錄作成時，並無人情施壓或干擾，亦無不當取供之情
    形，認為以之作為本案之證據亦屬適當，而有證據能力。
二、訊據被告固坦承其於上揭時、地，褪去自身衣褲後自甲女後
    方加以環抱等情不諱，惟否認有何強制性交犯行，辯稱：伊
    只是要強制猥褻，伊當時病發，在三樓聽到二樓有人在呼喚
    伊名字，下樓就看到被害人在那邊蹲著看電視，後來就摸她
    的腰，伊以為她是前妻。只記得是先摸甲女腰，再脫自己衣
    服，脫完衣服之後就躺在地上，後來就不大記得。因為我有
    幻聽、幻覺，摸她之後發覺跟想像不一樣，就想睡覺，因為
    伊以為那是伊房間，所以脫光衣服躺在地上。至於被害人跑
    了之後，伊有無追上去，已完全不記得云云。然查：
  (一)前揭犯罪事實，業據被告於偵訊時坦承：「事發當時我是在
    老闆家中的2樓客廳脫衣服，當時我是脫掉上衣還有內褲」
    、「（你脫掉衣服要做什麼？）我打算強暴甲女」、「（你
    抱住被害人後面是想與她做愛？）是」等語甚詳（參偵卷第
    18、19頁）。
  (二)證人甲女於警詢證稱：「我看到被告站在沙發與電視中間，
    開始脫他身上的衣服，我就又轉頭過來，後來他突然就站在
    我的後面，而且全身都已經脫光衣服，他就用2隻手摟住我
    腰，我就嚇了一大跳，馬上轉身就要跑到乙女位在2樓的房
    間，可是被告他就從後面要抓住我，可是我有閃開，馬上跑
    到乙女的房間，所以我的腰有一些他抓的傷痕」、「被告有
    使力的要抱住我，可是因為我有閃開，所以我的身上只有一
    些抓的傷痕」等語（參警卷第10、11頁）；再於偵訊證稱：
    「我看到被告站在我的身後，全身脫光，而且他的手已經在
    摸我的腰，我就趕快轉身要逃走，要逃到爸媽的房間，被告
    就出手要把我抓回來，所以我的腰被被告抓傷，但被告並沒
    有把我抓住」、「（你腰上的抓痕是被告要抓你回去，才造
    成此傷害？）是」等語（參偵卷第29頁）；復於原審審理證
    稱：「我就轉頭回來，再轉回來之後，被告已經靠近我身後
    ，全身都沒有穿任何衣服，也沒有穿內褲，後來我就往二樓
    我母親的房間跑，被告想要抓住我，因為我跑的比較快，被
    告有抓到我，但是沒有抓住我，他的兩隻手從後面要抓我的
    腰，也有碰到我的腰」等語相符（參原審卷第80頁），並有
    中國醫藥大學附設醫院受理疑似性侵害事件驗傷診斷書在卷
    （置於偵查卷證物袋）。依此，甲女遭被告為上揭強制性交
    犯行時，為年滿16歲之女子，已能充分陳述事件經過，其於
    警詢、偵訊及原審審理證述甚詳，並無矛盾之處，應可採信
    。況由甲女前揭證述內容可知，被告係站在客廳沙發與電視
    中間處，褪去全身衣服，其若僅基於強制猥褻之犯意而為上
    開行為，自無必要將全身衣服脫掉，且應直接碰觸甲女之身
    體隱私部位，而非自後以雙手撫摸及強抓甲女腰部。足徵被
    告應係基於強制性交犯意，將全身衣物脫掉後，對甲女著手
    為強制性交犯行。此外，被告見甲女逃往其父母房間，竟仍
    使力出手抓甲女腰部，致使甲女受有左、右側髂骨棘部位約
    1×1公分泛紅痕跡，益證被告為遂行其強制性交犯行，確有
    以強暴手段，而出手強抓甲女腰部而著手強制性交犯行。又
    依被告上開犯行以觀，已足認定被告不論主觀犯意及客觀行
    為，均顯現欲與甲女性交，非僅意在猥褻而興奮或滿足性慾
    而已，此亦核與被告於偵訊自承欲與甲女做愛之想法等語相
    吻合。又甲女逃入其父母房內，始得免於遭被告強制性交，
    而被告因甲女逃脫後停止繼續為性侵害行為，是被告既為與
    甲女性交而為前開犯行，自不能因被告對甲女著手強制性交
    未達目的，即反推論被告所為僅止於強制猥褻之犯行，而解
    免其強制性交未遂之罪責。至於被告於警詢辯稱：「我脫掉
    身上的上衣僅穿著一件內褲」、「我只想對她強制猥褻」云
    云（參警卷第6頁），均屬卸責之詞，不足採信。
  (三)證人乙女先於警詢證稱：「我看到被告站在我的房間對面的
    樓梯口，我先生站在我們的房間門口保護我們，被告就說他
    要進去找小女孩」、「被告看到警察還是講說他要到房間找
    小女孩」等語（參警卷第14頁）；復於偵訊證稱：「被告說
    他不想睡覺，他要進來房間要來找小女孩，我就趕快把房門
    關上」、「被告就要闖進我的房間，並一直說他要進去找小
    女孩」、「警察來時，被告還一直說他要進去找小女孩」等
    語（參偵卷第30頁）；再於原審審理證稱：「被告說有一個
    小女孩跑進去，要進去房間找一個小女孩。我與我先生一起
    走出房間，我問李家興說要找那個小女孩做什麼，他剛開始
    看我，就一直說要找小女孩，然後一直想衝進去，所以我就
    進入房間把門鎖住，我先生還在房間外。我在房內有聽到李
    家興與我先生在對話，我在房內聽到的對話還是被告一直在
    講，要進去房間找小女孩，我想告訴被告早點回房間休息，
    才又把房門打開，就看見被告撲向我先生。我又回到房間內
    ，就打電話報警，因為我先生一直擋在門口，所以被告也無
    法進入房內，我先生一直擋在門口直到警察來為止等語甚詳
    （參原審卷第81、82頁），經核與證人甲女於原審審理證稱
    ：「（妳在妳母親房內時，有沒有聽到被告在外面說什麼話
    ？）被告有說他要到房內找小女孩」等語相符（參原審卷第
    80頁）。準此，甲女逃往父母房內後，被告仍在房外向甲女
    之父表示欲進入房內找「小女孩」，甚且，在警方據報到現
    場後，被告仍向警方表示欲找「小女孩」（參員警邱俊仁於
    本院審理時證述內容，本院卷第63頁背面），益徵被告對於
    甲女為未滿18歲之少女一節亦有充分認知。此外，案外人即
    被告之前妻徐○斌為68年8月間出生（因徐○斌與本案無關
    ，故不於判決中揭示其姓名及年籍等個人資料），於案發時
    為年近31歲，有個人基本資料查詢結果在卷（參原審卷第88
    頁），核其年紀已非「小女孩」，由此益證被告於行為時明
    知其實施強制性交犯行之對象為「小女孩」，而非其前妻。
    被告辯稱其係誤認甲女為前妻云云，亦與事實不符，自非可
    採。
  (四)至被告於警詢及偵訊時均自承曾對甲女表示「我想打炮」及
    以右手撫摸甲女右胸等語（參警卷第5頁，偵卷第18頁）。
    惟查，證人甲女先於警詢證稱：「我看到被告從3樓下來，
    我問他要幹嘛？我以為他要看電視，他回答沒有要幹嘛，我
    就到旁邊梳頭髮」、「（被告對妳強制猥褻的時候，妳的精
    神狀況如何？）我的意識很清楚」等語（參警卷第9頁）；
    復於偵訊證稱：「（依據被告自己的說法，他有隔著衣服摸
    到你胸部，有無此事？）我沒有印象，不過有可能我要逃回
    我爸媽房間時，被告的手碰到碰觸到我的胸部，但沒有印象
    。（照被告的說法說，他下樓來，看到你在看電視，你有問
    他要幹嗎，他回答說他想要打炮，有無此事？）沒有」等語
    （參偵卷第29頁）；再於原審審理證稱：「被告下樓站我旁
    邊，我問他要幹嘛，他說沒有幹嘛，然後我就起來在旁邊櫃
    子梳頭髮」等語甚詳（參原審卷第80頁）。依此，甲女遭被
    告性侵害犯行及製作警詢筆錄時，其意識均清楚，對於被告
    之言語及舉動應無記憶不清或無法回憶之情形。被告為前揭
    強制性交犯行時，若有表示「我想打炮」及出手撫摸右胸等
    行為，則甲女應於翌日清晨接受警詢時提及上情。惟甲女於
    警詢時並未說明被告有上開言語及舉動，足認被告此部分自
    白是否與事實相符，仍非全然無疑。另甲女於偵訊時證稱：
    「有可能我要逃回我爸媽房間時，被告的手碰到碰觸到我的
    胸部」等語，則屬個人臆測之詞，且與被告於偵訊供稱「甲
    女本來蹲在地上看電視，後來我從後面用右手摸甲女的右胸
    」之情節不符（參偵卷第18頁）。是被告上開自白並無相關
    事證佐證，自不得採為不利於被告之認定，併此說明。
  (五)綜上，被告上開所辯，無非為事後卸責之詞，不足採信。本
    案事證明確，被告犯行洵堪認定，應依法論科。
三、按「著手」係指行為實現構成要件核心要素之開始，於刑法
    強制性交罪，其構成要件要素即為對於男女為性交，是行為
    人之行為必已可認為係性交行為之開始實現（例如脫衣、撫
    摸等），即屬達於著手階段。被告基於強制性交之犯意，褪
    去全身衣物後，赤身裸體自後撫摸及強行抓住甲女腰部，不
    欲甲女離去，核其行為態樣已屬一般社會男性欲對女子為強
    制性交之階段行為，自堪認已屬著手性交行為，嗣後雖因甲
    女逃離，致本件被告尚未生以陰莖、手指或其他物品進入被
    害人陰道、肛門之性交結果，惟其行為仍屬強制性交未遂。
    故核被告上揭所為，係犯刑法第221條第2項、第1項對於女
    子以強暴之方法而為性交未遂罪。被告雖已實施強暴之方法
    ，然未能遂行強制性交之犯罪結果，為未遂犯，應依刑法第
    25條第2項規定減輕其刑。被告係自後伸手強抓甲女兩側腰
    部之強暴方法犯強制性交罪，因甲女欲掙脫逃離，致甲女受
    有左、右側髂骨棘部位約1×1公分泛紅痕跡之傷害，此傷害
    行為應為被告所為強制性交行為所包括，不另論罪。又查檢
    察官於偵查中囑託行政院國軍退除役官兵輔導委員會臺中榮
    民總醫院就被告個人生活史及一般病史、精神疾病史、案發
    前後及當時之精神狀態、神經及身體檢查、常規腦波檢查、
    及心理測驗結果，認被告「犯案行為是因部分精神障礙或其
    他心智缺陷，以致部分減退辨識其行為違法，及部分減退依
    其辨識而行為之能力，其精神狀態應列屬於『精神耗弱』，
    而尚未達到『心神喪失』之程度」，此有該院99年6月14日
    中榮醫企字第0990010090號函附之精神鑑定報告書（參偵卷
    第74至77頁）。而衡諸被告於案發初始對於警詢、偵訊之詢
    問內容均能回答，再依原審及本院準備、審理程序直接審理
    之過程中，被告均能針對法院所提之問題回答，足見被告雖
    有精神疾病，然未達對於外界事物毫無理解辨識能力之程度
    ，而僅係行為時辨識行為違法之能力有顯著減低之情形。基
    上，被告於為上揭犯行之際，其精神狀態，已屬辨識行為違
    法或依其辨識而行為之能力顯著減低，故就其所為上開犯行
    ，應依刑法第19條第2項規定，遞減輕其刑。被告於行為時
    為已滿20歲之成年人，被害人甲女於被告行為時係16歲以上
    未滿18歲之少女，有其等年籍資料對照表附卷可參，被告故
    意對18歲以下之少女即被害人甲女犯罪，自應依兒童及少年
    福利法第70條第1項前段規定加重其刑。起訴書漏載此部分
    應加重之規定，容有未洽。又被告前因詐欺案件，經臺灣臺
    中地方法院豐原簡易庭於98年7月3日以98年度豐簡字第483
    號判處有期徒刑4月確定，於99年1月3日縮短刑期執行完畢
    ，有臺灣高等法院被告前案紀錄表附卷可參，被告受有期徒
    刑執行完畢5年以內故意再犯有期徒刑以上之罪，為累犯，
    應依刑法第47條第1項規定，遞加重其刑。被告上揭之刑有
    二種加重及二種減輕之情形，併依刑法第71條第1項規定，
    先遞加後遞減輕之。
四、綜上，原審因認被告上揭犯行，均罪證明確，適用刑法第
    221條第2項、第1項、第25條第2項、第19條第2項、第47條
    第1項、第87條第2項前段、第3項前段，兒童及少年福利法
    第70條第1項前段之規定，並審酌被告因受僱被害人甲女之
    父，而居住在臺中市○○街雇主家，且明知其屬精神分裂症
    病患，竟仍未按時服藥以穩定精神病狀，導致因精神病之原
    始衝動而為本案犯行，及住處原屬最安全及最能免於外界不
    法侵害之地點。甲女於深夜時間，竟在其住處遭被告為強制
    性交未遂犯行，對於甲女而言，心理上應受有極大創傷，本
    應就被告之刑責予以提高量刑，但量刑除考量被告之犯行造
    成被害人之危害外，亦應一併審酌被告之智識及侵害法秩序
    之程度。被告「於退伍前幾個月，因出現被害妄念，視幻覺
    ，自我照顧不佳而至國軍臺中803醫院就診，退伍之後，因
    為服藥順從性不佳，導致精神症狀惡化，多次至精神科病房
    住院，亦於90年10月，91年1月，96年3月，97年9月在臺中
    榮民總醫院精神科疾病病房住院，診斷為『精神分裂病』」
    ，有行政院國軍退除役官兵輔導委員會臺中榮民總醫院99年
    6月14日中榮醫企字第0990010090號函附之精神鑑定報告書
    在卷（參偵卷第74至77頁），足認被告罹患精神疾病已久，
    且因自身服藥順從性不佳，未持續服藥以控制病情，導致本
    案發生。是被告對於其未持續服藥之行為，以致發生本案，
    固有相當因果關係，但其終究為精神病患，與一般單純為滿
    足自身性慾而恣意侵害他人身體法益之行為人有別，被告惡
    性不高，實無必要僅因其犯案地點及被害人尚屬年幼，即予
    過度量刑。又刑法之目的並非以長期監禁被告之方式，撫平
    被害人之傷痛，而係經由審判程序，給予適當刑責後，並尋
    求對被告最佳之刑事處遇，再投以藥物控制或監護之方式，
    預防被告將來徒刑執行完畢出監後再為同類型犯罪，暨其犯
    後否認犯行，但態度尚稱良好等一切情狀，量處有期徒刑2
    年。另審酌上揭行政院國軍退除役官兵輔導委員會臺中榮民
    總醫院精神鑑定報告書及行政院衛生署草屯療養院性侵害加
    害者鑑定報告書意見，認被告於服役退伍前數月起，因被害
    妄念、視幻覺及自我照顧不佳等情形而至醫院就醫診治，惟
    至本案於99年5月9日發生為止，其所患精神疾病非不能經由
    持續門診追蹤治療及規律服藥之方式控制，但因其自我控制
    能力不佳，疏未規律門診及服藥，而再度發病致犯本案。而
    被告自發病後迄今至少已有10餘年，其於此段期間並未能養
    成規律門診及服藥之習慣以控制病情，在無專業醫療機構介
    入之情形下，亦可預見僅對被告施以監禁2年，仍不足以根
    治導致其犯罪之原因，故有必要於有期徒刑外，併予宣告保
    安處分，暨被告因工作緣故，與其雇主同住一處，於深夜時
    分，因精神病發而對甲女為本案犯行，是縱使被告與其雇主
    同住一處，在其精神病發時，仍有可能不顧行為地及與被害
    人之關係而為犯罪行為，益證被告於發病時，確有危害公共
    安全之虞。綜上，被告自發病後迄今仍未養成規律門診及按
    時服藥之習慣，現仍不具自我控制能力，若不使其強制接受
    醫療院所專業治療及教育，以被告所患疾病，仍有可能危害
    一般社會大眾。從而，在被告未能養成規律門診及按時服藥
    之習慣前，仍有可能因疏未長期服用抗精神病藥物而再度發
    生社會意外事件，對個人及社會治安均存有不可預料之危害
    可能性。是依被告所患疾病、門診、服藥情形，足認其有危
    害公共安全之虞，除於刑之宣告外，自有必要使被告有持續
    接受藥物治療及適當監督保護，爰依刑法第87條第2項前段
    及第3項前段之規定，併予宣告於刑之執行完畢或赦免後，
    令入相當處所，施以監護3年，以收其個人治療及社會防衛
    之效。核其認事用法，均無違誤，被告上訴意旨，仍執陳詞
    ，否認犯罪，並無理由，應予駁回。
據上論結，應依刑事訴訟法第368條，判決如主文。
本案經檢察官鍾宗耀到庭執行職務。
中    華    民    國   100    年    2     月    15    日
            刑事第二庭  審判長法  官  邱  顯  祥
                              法  官  張  國  忠
                              法  官  王  鏗  普
以上正本證明與原本無異。
如不服本判決應於收受送達後十日內向本院提出上訴狀，其未敘
述上訴之理由者並得於提起上訴後十日內向本院補提理由書（均
須按他造當事人之人數附繕本）「切勿逕送上級法院」。

                              書記官  詹  雅  婷

中    華    民    國   100    年    2     月    15    日